# 分公司资本公积事项

提问人：天涯 119 时间：2012-06-16 00:22:27
一、不具独立法人资格的分公司，收到总公司所拔付的一部分现金、一部分固定资产及原材料，在新准则下，计入哪个报表项目？？
二、计入资本公积是否恰当？？
三、以上处理方式，准则或其讲解，哪里有相应依据或案例？
高人些，请赐教，在此谢过。

回答人：chenyiwei
对不具有法人资格的分公司的权益类科目的设置和会计处理，并无统一的规定。但一般理解“资本公积”（尤其是与总部拨付资金相关的部分）仅是在法人的帐务处理中使用的，对于总部向分公司拨付的资金、财产等，分公司一般计入“上级拨入资金”科目较为多见。

提问人：天涯 119 时间：2012-06-16 12:26:11
科目上，使用“上级拨入资金”或“上级拔入资产”，应该没什么争议；但在报表项目列示上，个人认为，列入“其他应付款”项目，更为恰当，而客户目前是列入“资本公积”这一报表项目。
拟对客户该处报表列示进行调整，由“资本公积”调入“其他应付款”，但截止目前，没在准则及其应用指南、讲解里找到相应依据。
所以，对于该列示，出于对“资本公积”内容的理解，认为该调整，但又无更明确的依据。

回答人：chenyiwei
就分公司这一特定会计主体而言，总部拨入的资金或资产并不构成一项负债。建议设置权益类项目予以反映。